# 关于应交税费- 待认证进项税和应交税费- 待转销项税的报表重分类

提问人：ljh666 时间：2023-01-29 21:24:30
各位老师好，最近碰到一个问题，关于应交税费-待认证进项税 和应交税费-待转销项税余额的报表重分类；几个同事对此都有不同看法。
看法一：应交税费-待认证进项税和待转销项税余额应分别重分类到其他流动资产和其他流动负债
看法二：待认证进项税和待转销项税对抵后，若待认证进项税余额较大，则将对抵后的余额分类至其他流动资产；反之，则分类到其他流动负债。
每个人都有各自的见解，但都说服不了对方，希望老师们帮忙解答下

回答人：chenyiwei
首先，待认证进项税额和待转销项税额是不可以互抵的，应分别确认为一项资产和一项负债。
其次，对待认证进项税额，应根据其预计可获得认证的时点，归入其他流动资产或者其他非流动资产；对待转销项税额，应根据预计纳税义务发生时点距离资产负债表日是否不超过一年，归入其他流动负债或者其他非流动负债。